【裁判字號】    97,交聲,1574
【裁判日期】    971217
【裁判案由】    違反道路交通管理處罰條例聲明異議
【裁判全文】
臺灣士林地方法院交通事件裁定        97年度交聲字第1574號
原處分機關  臺北市交通事件裁決所
異  議  人
即受處分人  甲○
上列異議人即受處分人因違反道路交通管理處罰條例案件，對於
臺北市交通事件裁決所民國97年10月8 日所為之處分（原處分案
號：北市裁申字第裁22-AEW922119號）聲明異議，本院裁定如下
：
    主  文
異議駁回。
    理  由
一、按汽車駕駛人拒絕接受酒精濃度超過規定標準測試之檢定者
    ，處新臺幣（下同）6 萬元罰鍰，並當場移置保管該汽車及
    吊銷該駕駛執照，道路交通管理處罰條例第35條第4 項前段
    定有明文；又汽車駕駛人，曾依道路交通管理處罰條例第35
    條第4 項前段規定吊銷駕駛執照者，3 年內不得考領駕駛執
    照，同條例第67條第2 項亦有明定。
二、原處分意旨略以：異議人即受處分人甲○於民國（下同）97
    年8 月10日晚上6 時30分許，駕駛車牌號碼T3-0991 自用小
    客車於台北市○○區○○街61之1 號前，經執勤員警發現疑
    有酒後駕車之事實，即請受處分人配合以酒精測定器檢測酒
    精濃度，惟經員警告知3 次，受處分人仍消極拒絕接受酒精
    濃度測試之檢定，經警依法製單舉發「經攔查拒絕接受酒精
    濃度測試」之違規行為，爰依道路交通管理處罰條例第35條
    第4 項及第67條第2 項（原處分漏載第67條第2 項）規定，
    處罰鍰6 萬元、吊銷駕駛執照，及3 年內禁考等語。
三、異議意旨略以：伊任職於北投區私立教育機構，於97年8 月
    10日下午由淡水家中駕駛車號T3-0991 小客車至北投與友人
    餐敘，約下午3 時許抵北投區○○街，並將車駛入路邊停車
    格內，餐敘至下午6 時結束，伊因席間有飲酒，故即決定先
    進入車內休息，並聯絡家人接回。未料員警隨後而至，詢問
    伊是否有飲酒，伊回答有，員警即要求進行酒測，伊因當時
    車子發動係開空調冷氣，仍停於停車格內，毫無駕車動機，
    但因飲酒心虛而未同意酒測，員警竟以經欄查拒絕酒測理由
    開單，並召拖吊車，將伊之車輛自停車格內拖走。伊為職業
    駕駛多年，深知喝酒不開車之戒條及其重大影響，故平日謹
    守分際，事發當日為假日，與友人餐敘，雖有小酌，但無駕
    車之意圖與事實，爰依法異議聲請撤銷原處分云云。
四、經查：
  (一)異議人即受處分人甲○於97年8 月1 日下午在台北市○○區
    ○○街友人住處，餐敘並飲酒，至同日下午6 時30分許準備
    返家，遂進入T3-0991 號自用小客車駕駛座內休息，並發動
    引擎，適員警行經該處，認其有酒後駕車之行為而攔檢稽查
    ，其拒絕接受酒精濃度測試之檢定等事實，業據異議人即受
    處分人於本院訊問時坦承不諱，復有臺北市政府警察局舉發
    違反道路交通管理事件通知單影本1 紙在卷可稽，此部分事
    實洵堪認定。
  (二)異議人雖以前揭情詞置辯，矢口否認有駕車之行為，僅係暫
    停在停車格內休息云云，惟查：證人即舉發之警察見忠到
    庭結證稱：「當時會過去受處分人車子旁邊，是因為察覺異
    議人之手煞車沒有放，所以車子是空轉的，我們過去後，他
    一直要開出來，我們叫他將車子停下來，他下車後就發現有
    很重的酒味；我們告知他有喝酒，需要對他酒測，告知了3
    次，每次間隔5 分鐘，庭呈當天取締的光碟，光碟內均有拍
    攝異議人開車並且拒絕酒測的整個經過，係因為異議人有開
    車的動作，我們才會對他進行酒測，且異議人話很多，一直
    重複他認識何人，要怎樣做等等的話，可見他當時意識不清
    …」等語；又證人即負責拍攝錄影畫面員警石正忠到庭亦證
    述：「當時異議人駕車造成之輪胎空轉聲音非常大，我們在
    大興街、中央南路口就先聽到輪胎空轉的聲音很大，才前去
    查看，我們到場時看到異議人前後倒車要離開停車格，當時
    並有以手機拍攝被告倒車之影像」等語明確（見本院97年11
    月14日訊問筆錄），且經本院當庭勘驗證人石正忠以手機拍
    攝之錄影畫面結果，顯示「畫面中有一輛黑色小客車於路邊
    停車格內前後倒車，準備駛出停車格，一名員警站立在小客
    車車門旁制止小客車駕駛（即本件異議人），駕駛下車後與
    員警交談」等情，有本院勘驗筆錄1 份、光碟1 片在卷可稽
    ，顯見異議人當日確實有酒後駕車之事實無誤。異議人辯稱
    伊未酒後駕車云云，純屬卸責之詞，委不足採。是本件受處
    分人確有酒後駕車事實，惟仍拒絕接受酒精濃度測定之事實
    ，至為明確。
五、原處分機關審酌受處分人之違規事實情節，依道路交通管理
    處罰條例第35條第4 項及第67條第2 項規定，對異議人違規
    行為裁處6 萬元之罰鍰，並吊銷駕駛執照，3 年內禁考，核
    無不當。本件異議為無理由，應予駁回。
據上論斷，應依道路交通案件處理辦法第19條，裁定如主文。
中    華    民    國    97    年    12    月    17    日
                  交通法庭法  官    汪梅芬
以上正本證明與原本無異。
如不服本裁定應於裁定送達後5 日內向本院提出抗告狀。
                          書記官    陳佳伶
中    華    民    國    97    年    12    月    17    日


司法院資訊處製作；財團法人民間司法改革基金會備份。
